【裁判字號】    94,易,1120
【裁判日期】    950425
【裁判案由】    竊盜
【裁判全文】
臺灣臺北地方法院刑事判決              94年度易字第1120號
公  訴  人  臺灣臺北地方法院檢察署檢察官
被      告  甲○○
上列被告因竊盜案件，經檢察官提起公訴（94年度偵緝字第515
號），本院判決如下：
    主  文
甲○○犯共同攜帶兇器竊盜罪，處有期徒刑捌月。
    事  實
一、甲○○與年籍姓名不詳綽號「阿發」之成年男子，基於意圖
    為自己不法所有之共同犯意聯絡，由甲○○駕駛車牌號碼WV
    -5732號自小客車，並搭載綽號「阿發」之男子，於92年8月
    18日上午3時30分，行經臺北市松山區○○○路○段56號前時
    ，見邱瑋萍所有之車牌號碼DZ-7988號自小客車停放路旁，
    旋即由甲○○持客觀上具有危險性而足供兇器使用之螺絲起
    子1把 (未扣案，不知何人所有)，竊取該車之右後照鏡1面
    (檢察官誤載阿發竊取)，得手後，即由邱瑋萍之妹妹邱瑞芳
    及邱瑞芳之同事賴文堯發現，而下樓追呼，「阿發」則在車
    內接應並載走甲○○ (檢察官誤載由甲○○開車載走「阿發
    」)，邱瑋萍記下車號後報警處理。
二、案經邱瑋萍訴請臺北市政府警察局松山分局報請臺灣臺北地
    方法院檢察署檢察官偵查起訴。
    理  由
一、本件被告甲○○對於檢察官所提證據清單內證據之證據能力
    並不爭執，首開敘明。
二、訊據被告甲○○固坦認確有駕駛WV-5732號自小客車搭載阿
    發，阿發並在前開時、地竊取後照鏡之行為，但矢口否認有
    何加重竊盜之犯行，辯稱: 我只是在旁邊看而已，我有看到
    阿發偷，但我沒有偷云云。然查: 證人邱瑞芳在偵查時具結
    證述略以:92 年8月18日凌晨3時30分，我在南京東路4段56
    號2樓之1公司窗戶往下看，看到一個男子拿腰部霹靂腰包的
    起子，我和同事在樓上先喊你在幹什麼，就衝下來，我們大
    樓的警衛也有跟著衝下來，後來就看到他跑到一台喜美車子
    旁，坐上右前乘客座，那一台車就開走了，我沒看到駕駛人
    ，我只有看到偷的人，右後視鏡還是被偷走，其他沒有偷，
    那個小偷就是甲○○ (檢察官當庭提示被告照片)等語 (見
    93年度核退偵字第9號卷第19頁)，核與證人賴文堯在警詢所
    言相符 (見93年度偵字第8177號卷第21頁)；此外，尚有證
    人賴路生在偵查時證稱被告所駕駛WV-5732號自小客車，係
    被告以其名義購買，足徵，被告攜帶兇器竊盜之事實堪以認
    定。
三、核被告所為，係犯刑法第321條第1項第3款攜帶兇器竊盜罪
    ，被告與年籍姓名不詳綽號「阿發」之成年男子有犯意之聯
    絡及行為之分擔，應論以共同正犯。爰審酌被告曾有妨害風
    化、竊盜、違反槍砲彈藥刀械管制條例罪 (均非累犯，其93
    年間因妨害風化罪，經臺灣臺南地方法院判處有期徒刑3月
    ，於94年1月13日易科罰金執行完畢，非累犯)，素行不佳；
    犯罪後坦認部分事實，犯罪後態度尚可；及被告猶年輕力壯
    ，不思努力向上，偷竊之物品據被害人稱價值33000元 (見
    93年度偵字第8177號卷第18頁)；被告犯罪之手段等一切情
    狀，量處如主文所示之刑。
據上論斷，應依刑事訴訟法第299條第1項前段、刑法第28條、第
321條第1項第3款，判決如主文。
本案經檢察官李傳侯到庭執行職務
中    華    民    國    95    年    4    月    25     日
                  刑事第六庭審判長  法  官   周占春
                                    法  官   林孟皇
                                    法  官   趙子榮
以上正本證明與原本無異。
如不服本判決，應於判決送達後10日內向本院提出上訴狀（應抄
附繕本）。告訴人或被害人如對於本判決不服者，應具備理由請
求檢察官上訴，其上訴期間之計算係以檢察官收受判決正本之日
期為準。
                                    書記官   陳怡君
中    華    民    國    95    年    4     月    26    日
中華民國刑法第321條
犯竊盜罪而有左列情形之一者，處 6 月以上、 5 年以下有期徒
刑：
一  於夜間侵入住宅或有人居住之建築物、船艦或隱匿其內而犯
之者。
二  毀越門扇、牆垣或其他安全設備而犯之者。
三  攜帶兇器而犯之者。
四  結夥三人以上而犯之者。
五  乘火災、水災或其他災害之際而犯之者。
六  在車站或埠頭而犯之者。
前項之未遂犯罰之。


司法院資訊處製作；財團法人民間司法改革基金會備份。
